# 请教陈版:关于对参股子公司会计核算变更的问题

提问人：军尔 时间：2018-03-14 21:54:17
2017 年，公司根据联营企业的经营情况，与联营企业的其他股东修改了合营协议，明确了联营企业每年支付固定收益给公司，不再受限于联营企业的实际经营情况，同时修改了公司章程并在工商局备案。根据上述情况，公司终止确认原长期股权投资，根据每年可获得的固定收益及经营期满或提前终止时确保的净资产按剩余经营年限折现确认了一项新的长期应收款，并将长期应收款与长期股权投资的差额确认为投资收益。公司对联营企业重大经营决策不再具有影响，终止权益法核算。 请教陈版，公司会计处理和确认是否合理？

回答人：chenyiwei
如果实质上不再承担该被投资公司的经营风险和收益，变为保本、固定收益的债权性投资，则相当于原股权投资终止确认和一项新的债权投资（贷款和应收款项类）的初始确认，后者按公允价值初始计量，与原股权投资账面价值之间的差额计入损益。你的理解基本合理。